臺灣高雄地方法院刑事判決　　　　　　　100年度易字第383號
公　訴　人　臺灣高雄地方法院檢察署檢察官
被　　　告　許介順
上列被告因竊盜案件，經檢察官提起公訴（99年度偵字第27693
號），本院判決如下：
    主  文
許介順犯竊盜罪，處有期徒刑貳月，如易科罰金，以新臺幣壹仟
元折算壹日。
    事  實
一、許介順於民國99年1 月3 日16時30分許，行經高雄縣鳳山市
    ○○路57號前，見張簡素娥所有之電腦包1 只（內有身分證
    1 枚、健保卡1 枚、遠東商業銀行信用卡1 枚、三星ANYCAL
    L 牌紫色行動電話1 支、MOTO牌灰色行動電話1 支及現金新
    臺幣（下同）5000元）置放在車牌號碼GXC-161 號機車腳踏
    板上無人看顧，認有機可趁，竟意圖為自己不法之所有，以
    徒手方式竊取之，得手後離開現場，並於99年1 月5 日將上
    開三星ANYCALL 牌紫色行動電話持往高雄縣鳳山市○○路10
    6 號、不知情之陳科宇所經營「讚盈通信行」變賣，得款10
    00元，而陳科宇再將上開三星ANYCALL 牌紫色行動電話轉售
    予不知情之葉譯聰。嗣經張簡素娥報案，經警循線查悉上情
    。
二、案經高雄市政府警察局鳳山分局移請臺灣高雄地方法院檢察
    署檢察官偵查起訴。
    理  由
壹、證據能力：
    本判決下列所引用之各項證據方法之證據能力，當事人於本
    院準備程序、審判期日均未予爭執，且迄至言詞辯論終結前
    亦未再聲明異議，本院審酌該等言詞陳述及書面陳述作成時
    之情況，並無違法、不當、顯不可信等不宜作為證據之情事
    ，依刑事訴訟法第159 條之5 第2 項之規定，自得作為證據
    。
貳、實體部分：
一、訊據被告許介順雖坦承於99年1 月5 日將上開三星ANYCALL
    牌紫色行動電話持往高雄縣鳳山市○○路106 號、陳科宇所
    開設之「讚盈通信行」變賣，得款1000元，惟矢口否認有何
    竊盜犯行，辯稱：是友人李明鴻因未帶證件請伊幫忙變賣，
    有詢問是否偷來的，李明鴻說不是云云。惟查：
  （一）三星ANYCALL 牌紫色行動電話係被害人張簡素娥遭竊之
        物，嗣由經營「讚盈通信行」之陳科宇以1000元之代價
        向被告收購後，轉售予葉譯聰之事實，業經被告於警詢
        及本院審理時供述明確（警卷第4 頁，本院卷一第17頁
        ），核與證人即被害人張簡素娥、證人葉譯聰於警詢及
        證人陳科宇於警詢、本院審理時證述之情節相符（警卷
        第9 至10頁、第15頁、第21至24頁，本院卷二第42頁背
        面至43頁背面），並有「讚盈通信行」之通訊器材電子
        產品買賣合約書、高雄市政府警察局鳳山分局扣押筆錄
        暨扣押物品目錄表、被害人張簡素娥立具之贓物認領保
        管單各1 份及通聯調閱查詢單4 份附卷可資佐證（警卷
        第12頁、第16至18頁、第20頁、第25頁、第26至30頁）
        。
  （二）證人陳科宇於本院審理時證稱：是被告持手機來店裡，
        以1000元收購，有告知被告若手機來源有問題則不收購
        ，被告回答沒有問題，之前就見過李明鴻，因李明鴻常
        常來店裡，有來賣過手機、修理手機或是詢問手機行情
        等，沒有印象當天李明鴻是否在場，若來店客戶沒有攜
        帶證件，不會收購等語（本院卷二第42頁背面至43頁背
        面），證人李明鴻於警詢、偵查及本院審理時證述：被
        告至其當時位於高雄市○○區○○街16巷23號居處詢問
        何處可變賣手機，因其曾持手機前往高雄市○○區○○
        路憲兵隊旁「讚盈通信行」借錢，才告知被告可前往該
        處變賣，並未隨同被告前往，其民安街居處距離「讚盈
        通信行」騎乘機車約5 分鐘等語（警卷第2 頁，偵卷第
        30至31頁，本院卷二第44至45頁面）。依證人陳科宇、
        李明鴻所言觀之，在被告於99年1 月5 日持手機前往「
        讚盈通信行」變賣前，陳科宇早已認識李明鴻，依常情
        ，李明鴻何需透過被告變賣手機？縱如被告所辯，李明
        鴻因未帶證件請伊幫忙變賣，然李明鴻民安街居處既距
        離「讚盈通信行」不遠，自可返家取得證件再行變賣，
        亦無需透過被告變賣手機。而證人陳科宇、李明鴻與被
        告亦無仇隙，衡情證人陳科宇、李明鴻當無故捏虛詞構
        陷被告，致己亦受偽證罪嫌追訴處罰風險之必要與可能
        ，是渠等2 人之證言，應堪採信。
  （三）被告先於警詢時供述：李明鴻拿到1000元，就要求伊載
        他去找朋友，伊並沒有分到錢（警卷第5 頁），於本院
        審理時又改稱：伊賣了手機之後就和李明鴻一起去吃東
        西，是李明鴻請伊去吃東西的（本院卷一第17頁），被
        告對變賣手機所得價金之流向，前後供述不一。再者被
        告先於請求傳訊證人陳科宇時供述係為「證明當時是李
        明鴻帶我到手機行介紹老闆給我認識，又跟我說他沒有
        帶證件，才叫我登記身分。」（本院卷一第18頁），於
        詰問證人陳科宇時問：「有無印象李明鴻當時有提到我
        沒有證件，幫我賣一下？」（本院卷二第43頁），於本
        院詢問對於證人李明鴻於警詢、偵查及本院庭訊之陳述
        有何意見時，又稱「我覺得陳述不實在，他有陪同我一
        起去通訊行，他人在店外，沒有進去，是他說他沒有帶
        證件叫我幫他賣手機。」（本院卷二第46頁），則被告
        對李明鴻於變賣手機時究竟有無一同進入通信行一情，
        前後供述不符。被告所辯除與證人陳科宇、李明鴻之證
        詞不合，就變賣手機所得價金之流向、李明鴻於變賣手
        機時究竟有無一同進入通信行等情，亦前後供述不一，
        顯係臨訟編造卸飾之詞，無法證明與事實相符，不足採
        信。
  （四）綜上所述，本件事證明確，被告前揭所辯，不足採信，
        被告竊盜犯行堪以認定，應予依法論科。
二、核被告所為，係犯刑法第320條第1項之竊盜罪。爰審酌被告
    為貪圖不法利益，竟率爾竊取他人財物，所為實不足取，且
    犯後矢口否認犯行，飾詞卸責，實難認具有悔悟之真誠，兼
    衡犯罪動機、目的、手段、所生危害等一切情狀，量處如主
    文所示之刑，並諭知易科罰金之折算標準，以示懲儆。至公
    訴人求予量處有期徒刑4 月，尚嫌過重，併予指明。
據上論斷，應依刑事訴訟法第299 條第1 項前段，刑法第320 條
第1項 、第41條第1 項前段，刑法施行法第1 條之1 ，判決如主
文。
本案經檢察官李宜穎到庭執行職務。
中    華    民    國   100    年    4     月    22    日
                  刑事第七庭  法  官  廖華君
以上正本證明與原本無異。
如不服本判決應於收受本判決後10日內向本院提出上訴書狀，並
應敘述具體理由；如未敘述上訴理由者，應於上訴期間屆滿後20
日內向本院補提理由書( 均須按他造當事人之人數附繕本) 「切
勿逕送上級法院」。
中    華    民    國   100    年    4     月    22    日
                              書記官  許珈綺
附錄本案論罪科刑法條：
中華民國刑法第320條第1項
意圖為自己或第三人不法之所有，而竊取他人之動產者，為竊盜
罪，處5年以下有期徒刑、拘役或5百元以下罰金。